【裁判字號】    98,簡上,918
【裁判日期】    981112
【裁判案由】    詐欺
【裁判全文】
臺灣桃園地方法院刑事判決             98年度簡上字第918號
上  訴  人
即  被  告  甲○○○○○○○○.
上列上訴人即被告因詐欺案件，不服本院98年度壢簡字第1173號
，中華民國98年8 月26日第一審刑事簡易判決（聲請簡易判決處
刑案號：98年度偵字第4460號），提起上訴，本院管轄第二審合
議庭判決如下：
    主      文
上訴駁回。
    事實及理由
一、本案經本院合議庭審理結果，認原審簡易判決以上訴人即被
    告甲○○○○○○○○○ ○○○○○○ 犯刑法第30條第1 項前段、第339 條
    第1 項之幫助詐欺取財罪，判處有期徒刑3 月，並諭知易科
    罰金之折算標準為以新臺幣（下同）1,000 元折算1 日，認
    事用法及量刑均無不當，應予維持，並引用原審簡易判決書
    記載之事實、證據及理由（如附件）。
二、被告上訴意旨略以：伊離鄉工作，對於異國社會生活不甚熟
    稔，語言不通，不可能知曉犯罪集團之犯罪意圖，原判決推
    論伊有幫助犯罪之意圖，顯違反經驗法則；且伊於民國97年
    1 月4 日回泰國時，並未將玉山銀行樹林分行帳戶之存摺、
    提款卡帶走，經伊事後向友人詢問，方知伊返回泰國當天，
    有不知名之泰國籍女性至伊原居住宿舍，將伊上開存摺、提
    款卡取走，且伊有將密碼寫在提款卡上云云。惟查：
（一）證人即被害人乙○○於警詢中之證述，雖屬傳聞證據，惟
      本院審理時被告並不爭執其證據能力，本院審酌上開筆錄
      作成時，較無人情施壓或干擾，亦無不當取供之情形，認
      為以之作為本案之證據亦屬適當，是上開警詢之證述，依
      刑事訴訟法第159 條之5 第2 項規定，有證據能力。證人
      即被害人乙○○如何遭詐騙集團成員詐騙，而依指示將上
      述款項匯款至被告所有上開帳戶等事實，業據證人即被害
      人乙○○於警詢中證述綦詳，並有玉山銀行樹林分行98年
      1 月17日玉山樹林字第0980116001號函檢附該帳戶交易資
      料查詢單在卷可稽。
（二）按證據之證明力由法院自由判斷之，為刑事訴訟法第155
      條第1 項所明定，此項自由判斷職權之行使，苟係基於普
      通日常生活之經驗，而非違背客觀上應認為確實之定則者
      ，即屬合於經驗法則，不容當事人任意指摘（最高法院30
      年上字第597 號判例意旨參照）。經查：金融帳戶存摺、
      提款卡本即於各國均相當普遍之金融工具，被告雖為泰國
      籍人士，然其於本院審理時供陳在泰國之配偶亦有使用提
      款卡，則被告自亦具此一般人之社會生活經驗，原審認定
      被告確有原判決事實欄所載之犯行，已依憑卷內證據逐一
      敘明，核無任何憑空推論之情事，所為論斷，且亦與經驗
      法則、論理法則，均屬無違，被告任憑己意妄為指摘，自
      非可採。
（三）存摺、金融卡等物為個人理財工具使用之物，依日常生活
      經驗，可判斷係屬相當重要之物品，且一般人均謹慎保管
      ，即便不再使用，衡情亦應小心銷毀，以免遭他人盜用，
      致造成不必要之麻煩及困擾，被告所辯返回泰國之際，不
      僅未將上開帳戶存摺、提款卡一併帶走，反而任意留置於
      原居住宿舍，顯與常情不符。
（四）被告於警詢及檢察官偵查時均辯稱不知上開帳戶存摺、金
      融卡現在何處，嗣於本院審理時方改稱經友人告知係遭有
      不知名之泰國籍女性至伊原居住宿舍取走云云，查該帳戶
      資料是否遭人取走，於本案至為重要，且應為被告所甚關
      心，惟其前後所述不一，遲至本院審理時始為上開辯解，
      所辯顯難採信。
（五）為避免帳戶之款項遭人盜領，一般人均知應將金融卡與密
      碼分別置放，並不要輕易將該密碼外洩，被告於檢察官偵
      查時陳稱並未將密碼書寫在提款卡上，嗣於本案審理時竟
      改稱有將密碼書寫在提款卡上，前後所辯翻異不一，被告
      上開所辯，亦非可採。
（六）雖被告於本院審理時聲請傳喚其友人，惟未提出具體年籍
      及地址，本院自無從傳喚，一併敘明。
（七）綜上，被告空言否認提供帳戶幫助詐欺，為無理由，應予
      駁回。
據上論斷，應依刑事訴訟法第455 條之1 第1 項、第3 項、第36
8 條、第373 條，判決如主文。
本案經檢察官梁光宗到庭執行職務。
中    華    民    國    98    年    11    月    12    日
                  刑事第一庭    法  官  曾家貽
                                法  官  張瓊華
                                法  官  鄭吉雄
以上正本證明與原本無異。
不得上訴。
                                書記官  劉宗源
中    華    民    國    98    年    11    月    12    日


司法院資訊處製作；財團法人民間司法改革基金會備份。
